<?xml version='1.0' encoding='utf-8'?>
<verb default="léibheannaigh" disambig="">
  <verbalNoun default="léibheannú" />
  <verbalAdjective default="léibheannaithe" />
  <tenseForm default="léibheannaigh" tense="Past" dependency="Indep" person="Base" />
  <tenseForm default="léibheannaíomar" tense="Past" dependency="Indep" person="Pl1" />
  <tenseForm default="léibheannaíodar" tense="Past" dependency="Indep" person="Pl3" />
  <tenseForm default="léibheannaíodh" tense="Past" dependency="Indep" person="Auto" />
  <tenseForm default="léibheannaigh" tense="Past" dependency="Dep" person="Base" />
  <tenseForm default="léibheannaíomar" tense="Past" dependency="Dep" person="Pl1" />
  <tenseForm default="léibheannaíodar" tense="Past" dependency="Dep" person="Pl3" />
  <tenseForm default="léibheannaíodh" tense="Past" dependency="Dep" person="Auto" />
  <tenseForm default="léibheannaíodh" tense="PastCont" dependency="Indep" person="Base" />
  <tenseForm default="léibheannaínn" tense="PastCont" dependency="Indep" person="Sg1" />
  <tenseForm default="léibheannaíteá" tense="PastCont" dependency="Indep" person="Sg2" />
  <tenseForm default="léibheannaímis" tense="PastCont" dependency="Indep" person="Pl1" />
  <tenseForm default="léibheannaídís" tense="PastCont" dependency="Indep" person="Pl3" />
  <tenseForm default="léibheannaítí" tense="PastCont" dependency="Indep" person="Auto" />
  <tenseForm default="léibheannaíodh" tense="PastCont" dependency="Dep" person="Base" />
  <tenseForm default="léibheannaínn" tense="PastCont" dependency="Dep" person="Sg1" />
  <tenseForm default="léibheannaíteá" tense="PastCont" dependency="Dep" person="Sg2" />
  <tenseForm default="léibheannaímis" tense="PastCont" dependency="Dep" person="Pl1" />
  <tenseForm default="léibheannaídís" tense="PastCont" dependency="Dep" person="Pl3" />
  <tenseForm default="léibheannaítí" tense="PastCont" dependency="Dep" person="Auto" />
  <tenseForm default="léibheannaíonn" tense="PresCont" dependency="Indep" person="Base" />
  <tenseForm default="léibheannaím" tense="PresCont" dependency="Indep" person="Sg1" />
  <tenseForm default="léibheannaímid" tense="PresCont" dependency="Indep" person="Pl1" />
  <tenseForm default="léibheannaítear" tense="PresCont" dependency="Indep" person="Auto" />
  <tenseForm default="léibheannaíonn" tense="PresCont" dependency="Dep" person="Base" />
  <tenseForm default="léibheannaím" tense="PresCont" dependency="Dep" person="Sg1" />
  <tenseForm default="léibheannaímid" tense="PresCont" dependency="Dep" person="Pl1" />
  <tenseForm default="léibheannaítear" tense="PresCont" dependency="Dep" person="Auto" />
  <tenseForm default="léibheannóidh" tense="Fut" dependency="Indep" person="Base" />
  <tenseForm default="léibheannóimid" tense="Fut" dependency="Indep" person="Pl1" />
  <tenseForm default="léibheannófar" tense="Fut" dependency="Indep" person="Auto" />
  <tenseForm default="léibheannóidh" tense="Fut" dependency="Dep" person="Base" />
  <tenseForm default="léibheannóimid" tense="Fut" dependency="Dep" person="Pl1" />
  <tenseForm default="léibheannófar" tense="Fut" dependency="Dep" person="Auto" />
  <tenseForm default="léibheannódh" tense="Cond" dependency="Indep" person="Base" />
  <tenseForm default="léibheannóinn" tense="Cond" dependency="Indep" person="Sg1" />
  <tenseForm default="léibheannófá" tense="Cond" dependency="Indep" person="Sg2" />
  <tenseForm default="léibheannóimis" tense="Cond" dependency="Indep" person="Pl1" />
  <tenseForm default="léibheannóidís" tense="Cond" dependency="Indep" person="Pl3" />
  <tenseForm default="léibheannófaí" tense="Cond" dependency="Indep" person="Auto" />
  <tenseForm default="léibheannódh" tense="Cond" dependency="Dep" person="Base" />
  <tenseForm default="léibheannóinn" tense="Cond" dependency="Dep" person="Sg1" />
  <tenseForm default="léibheannófá" tense="Cond" dependency="Dep" person="Sg2" />
  <tenseForm default="léibheannóimis" tense="Cond" dependency="Dep" person="Pl1" />
  <tenseForm default="léibheannóidís" tense="Cond" dependency="Dep" person="Pl3" />
  <tenseForm default="léibheannófaí" tense="Cond" dependency="Dep" person="Auto" />
  <moodForm default="léibheannaíodh" mood="Imper" person="Base" />
  <moodForm default="léibheannaím" mood="Imper" person="Sg1" />
  <moodForm default="léibheannaigh" mood="Imper" person="Sg2" />
  <moodForm default="léibheannaímis" mood="Imper" person="Pl1" />
  <moodForm default="léibheannaígí" mood="Imper" person="Pl2" />
  <moodForm default="léibheannaídís" mood="Imper" person="Pl3" />
  <moodForm default="léibheannaítear" mood="Imper" person="Auto" />
  <moodForm default="léibheannaí" mood="Subj" person="Base" />
  <moodForm default="léibheannaímid" mood="Subj" person="Pl1" />
  <moodForm default="léibheannaítear" mood="Subj" person="Auto" />
</verb>
